臺灣高等法院臺南分院刑事判決
上　訴　人
即　被　告　甲 ○ ○
上列上訴人因毒品危害防制條例案件，不服臺灣嘉義地方法院94
年度易字第85號中華民國94年4月25日第一審判決（起訴案號：
臺灣嘉義地方法院檢察署94年度毒偵字第137號），提起上訴，
本院判決如下：
    主  文
上訴駁回。
    事  實
一、甲○○前因施用毒品案件，先後經原審以91年度毒聲字第60
    0號及91年度毒聲字第734號裁定送觀察、勒戒後，認無繼續
    施用毒品之傾向，於民國（下同）91年8月28日及91年10月
    23 日執行完畢釋放，並由臺灣嘉義地方法院檢察署檢察官
    ，分別以91年度毒偵字第688號及91年度毒偵字第850號為不
    起訴處分確定；後於93年間復因施用第二級毒品案件，經原
    審朴子簡易庭以93年度朴簡字第127號判處有期徒刑6月，如
    易科罰金，以300元折算1日，嗣經甲○○提起上訴，經原審
    於93年12月17日以93年度簡上字第248號判決駁回上訴確定
    ，並於94年1月11日易科罰金執行完畢。詎甲○○竟仍不知
    悔改，另基於施用第二級毒品之概括犯意，自93年12月17
    日以後某日起至94年1月20日某時止，在其位於嘉義縣六腳
    鄉六南村11鄰六腳233之7號之住處廁所內，連續施用甲基安
    非他命多次。嗣於94年1月21日下午5時許，在嘉義縣朴子市
    福懋加油站旁為警查獲，並扣得甲基安非他命20小包，始知
    上情（涉嫌販賣毒品部分另案審理中），而於查獲當日下午
    7時40分許，得甲○○同意後採其尿液送驗，其結果呈甲基
    安非他命陽性反應。
二、案經嘉義縣警察局布袋分局移送臺灣嘉義地方院檢察署檢察
    官偵查起訴。
    理  由
一、上訴人即被告甲○○對於上開時、地施用第二級毒品之事實
    ，已於警訊、原審偵審及本院審理時坦承不諱，參以於為警
    查獲當日下午7時40分許，得被告同意採尿送驗，其結果確
    呈甲基安非他命陽性反應等情，亦有嘉義縣衛生局煙毒尿液
    檢驗單及查獲毒品案件採集尿液送驗姓名對照表各乙紙在卷
    可稽（見偵查卷第16頁、第17頁）；而被告於為警查獲時所
    扣得之毒品，經送請內政部警政署刑事警察局鑑定，其鑑定
    結果確為甲基安非他命無訛，此有內政部警政署刑事警察局
    93年7月7日刑鑑字第093012 1096號鑑驗通知書附卷可佐（
    見原審卷第20頁），均足資證明被告於原審及本院審理時所
    為之上開任意性自白具有相當程度之真實性，而得使本院確
    信被告前述自白之犯罪事實確屬真實，應堪採信。又被告前
    因施用毒品案件，經原審以91年度毒聲字第600號及91年度
    毒聲字第734號裁定送觀察、勒戒後，認無繼續施用毒品之
    傾向，先後於91年8月28日及91年10月23日執行完畢釋放，
    並由臺灣嘉義地方法院檢察署檢察官，分別以91年度毒偵字
    第688號及91年度毒偵字第850號為不起訴處分確定等情，有
    臺灣高等法院被告施用毒品紀錄表、在監在押全國紀錄表、
    臺灣高等法院被告全國前案紀錄表及91年度毒偵字第688 號
    、91年度毒偵字第850號不起訴處分書各乙件附卷可佐。是
    被告於觀察、勒戒執行完畢釋放後，5年內再犯施用第二級
    毒品安非他命之犯行，洵堪認定，應依法論科。
二、按甲基安非他命屬毒品危害防制條例所定之第二級毒品，此
    觀該條例第2條第2項第 2款自明。故核被告甲○○所為，係
    犯毒品危害防制條例第10條第 2項之施用第二級毒品罪；其
    施用前、後持有甲基安非他命之低度行為，為施用之高度行
    為所吸收，不另論罪。再被告上揭多次施用甲基安非他命之
    行為，時間緊接，且觸犯犯罪構成要件相同之罪名，顯係基
    於概括犯意反覆為之，應依連續犯規定論以一罪，並加重其
    刑。另查，被告前於93年間因施用第二級毒品案件，經原審
    朴子簡易庭以93年度朴簡字第127號判處有期徒刑6月，如易
    科罰金，以300元折算1日，嗣經被告提起上訴，經原審於93
    年12月17日以93年度簡上字第248號判決駁回上訴確定，並
    於94年1月11日易科罰金執行完畢等情，有臺灣高等法院被
    告全國前案紀錄表乙份附卷可參，其受有期徒刑之執行完畢
    後，5年以內再犯本件有期徒刑以上之罪，為累犯，應依刑
    法第47條規定，遞加重其刑。
三、原審以被告罪證明確，因予適用毒品危害防制條例第10條第
    2項，刑法第11條、第56條、第47條之規定，並審酌被告前
    曾施用毒品而經2次觀察、勒戒程序，且甫經原審判處有期
    徒刑6月，經執行完畢後，竟未思悔改向上，顯然缺乏禁絕
    毒害決心，與被告施用毒品之頻率、次數，以及施用毒品犯
    行係屬戕害自身健康之行為，尚未危害他人，且被告於屢次
    偵查、審理中尚能坦承犯行，態度堪稱良好等一切情狀，量
    處有期徒刑拾月，以資懲儆。本院經核原審認事用法俱無不
    合，量刑亦稱妥適，被告上訴意旨，雖不否認犯罪，但請求
    減輕其刑云云，指摘原判決不當，並無可取，為無理由，應
    予駁回。
據上論斷，應依刑事訴訟法第368條，判決如主文。
本案經檢察官王碧霞到庭執行職務。
中　　華　　民　　國　　94　　年　　8 　　月　　4 　　日
                  刑事第四庭    審判長法　官  鄭文肅
                                      法　官  陳珍如
                                      法　官  林勝木
以上正本證明與原本無異。
不得上訴。
　　　　　　　　　　　　　　　　　　　書記官  吳秋賢
中　　華　　民　　國　　94　　年　　8 　　月　　4 　　日
附錄法條：
毒品危害防制條例第10條：
施用第一級毒品者，處六月以上五年以下有期徒刑。
施用第二級毒品者，處三年以下有期徒刑。
